【裁判字號】    97,訴,702
【裁判日期】    970829
【裁判案由】    違反毒品危害防制條例
【裁判全文】
臺灣新竹地方法院刑事判決               97年度訴字第702號
    公  訴  人  臺灣新竹地方法院檢察署檢察官
    被      告  甲○○
                          2號.
上列被告因違反毒品危害防制條例案件，經檢察官聲請簡易判決
處刑（97年度毒偵字第1067號），本院改依通常程序審理，並
依簡式審判程序判決如下：
    主  文
甲○○施用第一級毒品，累犯，處有期徒刑捌月。扣案之海洛因
殘渣（量微無法秤重）沒收銷燬；另扣案之包裝袋貳個均沒收。
    事  實
一、甲○○前於民國81年間，因違反肅清煙毒條例案件，經臺
    灣高等法院於82年2月11日以82年度上訴字第28號判處有期
    徒刑4年6月確定，並於85年10月8日假釋出監，嗣遭撤銷假
    釋。又於82年間，因違反肅清煙毒條例案件，經臺灣高等
    法院於83年6月28日以83年度上訴字第3142號判處有期徒刑3
    年2月確定；復於83年間，因違反麻醉藥品管理條例案件，
    經臺灣基隆地方法院於83年8月9日以83年度易字第412號判
    處有期徒刑5月確定。上開2案件，經臺灣高等法院以83年度
    聲字第1678號裁定應執行有期徒刑3年6月確定。接續上開
    部分殘刑之執行，再度於90年11月1日假釋出監，嗣遭撤銷
    假釋。另於86年間，因違反麻醉藥品管理條例案件，經臺
    灣高等法院於87年2月24日以86年度上易字第8780號判處有
    期徒刑6月確定。接續上開部分殘刑之執行，迄至95年3月
    30日縮刑期滿執行完畢。
二、甲○○前於92年間，因施用毒品案件，經本院以92年度毒聲
    字第30號裁定送觀察、勒戒後，認有繼續施用毒品傾向，再
    經本院以92年度毒聲字第604號裁定施予強制戒治，嗣因停
    止戒治而出所、付保護管束，迄至93年7月26日保護管束期
    滿而視為執行完畢。
三、甲○○仍不知悔改，復於上開強制戒治執行完畢後5年內，
    另基於施用第一級毒品海洛因之犯意，於97年5月25日晚上
    某時，在新竹市○○街166巷2號住處附近之公園內，將海洛
    因摻入香煙點火燃燒吸食煙霧之方式，施用第一級毒品海洛
    因1次。嗣為警於97年5月26日下午6時45分許，在新竹市○
    ○街166巷2號2樓查獲，並扣得甲○○所有、供其施用海洛
    因所用之海洛因殘渣袋2個（海洛因殘渣量微無法秤重），
    及他人所有之注射針筒2支。
四、案經新竹市警察局第二分局報請臺灣新竹地方法院檢察署檢
    察官偵查聲請簡易判決處刑。
    理  由
甲、程序部分：
    本件被告甲○○所犯施用毒品罪，係非死刑、無期徒刑、最
    輕本刑為3年以上有期徒刑之罪，被告於本院準備程序進行
    中，就被訴事實為有罪之陳述，經本院合議庭認合於刑事訴
    訟法第273條之1第1項之規定，裁定進行簡式審判程序，合
    先敘明。
乙、實體部分：
一、證據：
（一）訊據被告甲○○對於事實三所載犯罪事實，於本院準備程
      序、審理中均自白認罪，而被告為警查獲所採集之尿液（
      代號為B-160），經送台灣尖端先進生技醫藥股份有限公
      司檢驗結果，呈海洛因經人體代謝後之嗎啡陽性反應，此
      有真實姓名代號對照表、台灣尖端先進生技醫藥股份有限
      公司於97年6月4日出具之濫用藥物檢驗報告附卷可稽（見
      毒偵字第1067號偵查卷第38、39頁）。並有被告所有、供
      其施用海洛因所用之海洛因殘渣袋2個（海洛因殘渣量微
      無法秤重）扣案可證。是認被告上開自白內容應與事實相
      符，其施用第一級毒品海洛因犯行，堪予認定。
（二）被告前於92年間，因施用毒品案件，經本院以92年度毒聲
      字第30號裁定送觀察、勒戒後，認有繼續施用毒品傾向，
      再經本院以92年度毒聲字第604號裁定施予強制戒治，嗣
      因停止戒治而出所、付保護管束，迄至93年7月26日保護
      管束期滿而視為執行完畢等情，有臺灣高等法院被告前案
      紀錄表、在監在押全國紀錄表在卷可按，被告於上開強制
      戒治執行完畢後5年內再犯本案施用第一級毒品犯行，自
      應依法予以論罪科刑。
二、論罪科刑
（一）核被告甲○○所為，係犯毒品危害防制條例第10條第1項
      之施用第一級毒品罪。其持有第一級毒品海洛因之低度行
      為，為施用第一級毒品海洛因之高度行為所吸收，不另論
      罪。
（二）被告有事實一所載之前案紀錄，並於95年3月30日縮刑期
      滿執行完畢等情，有臺灣高等法院被告前案紀錄表、臺灣
      新竹地方法院檢察署刑案資料查註紀錄表附卷可佐，被告
      前受有期徒刑之執行完畢後，其於5年以內故意再犯本件
      有期徒刑以上之罪，為累犯，應依刑法第47條第1項之規
      定，加重其刑。
（三）爰審酌被告無視法令之禁止，前已因施用毒品案件，經裁
      定觀察勒戒、強制戒治後，仍施用足以導致精神障礙及生
      命危險之成癮性毒品，顯無悔改之意，兼以施用毒品所生
      危害以自戕健康為主，及其犯後坦承犯行等一切情狀，量
      處如主文所示之刑。
三、沒收
（一）扣案之海洛因（量微無法秤重），核屬毒品危害防制條例
      所定之第一級毒品，應依毒品危害防制條例第18條第1項
      前段之規定，併予宣告沒收銷燬。
（二）另扣案之包裝袋2個，均為被告所有、供其施用海洛因所
      用之物，業據被告於本院供承在卷，依刑法第38條第1項
      第2款之規定，併予宣告沒收。
（三）至扣案之注射針筒2支，業據被告於本院否認所有，核與
      其供承施用海洛因之器具亦不合，復查無其他積極證據足
      認為被告所有、供其施用海洛因所用之物，自不併予宣告
      沒收，附此敘明。
四、據上論斷，應依刑事訴訟法第452條、第273條之1第1項、29
    9條第1項前段，毒品危害防制條例第10條第1項、第18條第1
    項前段，刑法第11條、第47條第1項、第38條第1項第2款，
    判決如主文。
本案經檢察官張凱絜到庭執行職務。
中    華    民    國    97    年    8     月    29    日
                          刑事第三庭法    官    黃美文
以上正本證明與原本無異。
如不服本判決應於收受本判決後10日內向本院提出上訴書狀，其
未敘述上訴理由者，並得於提起上訴後10日內向本院補提理由書
狀 (均須按他造當事人之人數附繕本)「切勿逕送上級法院」。
中    華    民    國    97    年    8     月    29    日
                                    書 記 官    陳怡芳
附錄本案論罪科刑法條全文：
毒品危害防制條例第10條第1項：
施用第一級毒品者，處6月以上5年以下有期徒刑。


司法院資訊處製作；財團法人民間司法改革基金會備份。
